【裁判字號】    99,撤緩,254
【裁判日期】    991125
【裁判案由】    撤銷緩刑
【裁判全文】
臺灣桃園地方法院刑事裁定             99年度撤緩字第254號
公  訴  人  臺灣桃園地方法院檢察署檢察官
受  刑  人  張知璞
上列聲請人因受刑人犯侵占案件，聲請撤銷緩刑之宣告（99年度
執聲字第2594號），本院裁定如下：
    主  文
聲請駁回。
    理  由
一、聲請意旨略以：受刑人張知璞因犯侵占案件，經本院以98年
    度審簡字第364 號判決處有期徒刑7 月，緩刑3 年，並於民
    國98年10月28日確定在案。惟該受刑人98年8 月31日至99年
    6 月17日共支付被害人全天候公寓大廈管理維護有限公司（
    下稱全天候公司）新臺幣（下同）149,539 元即不再依判決
    判主文所載應給付被害人全天候公司319,208 元。有99年10
    月20日98年執緩字第332 號全天候公司之代表人康肇森訊問
    筆錄影本乙份供參，是以合於刑法第75條之1 第1 項第4 款
    所定撤銷緩刑宣告之原因，爰依刑事訴訟法第476 條之規定
    ，聲請撤銷緩刑之宣告等語。
二、按「受緩刑之宣告而有下列情形之一，足認原宣告之緩刑難
    收其預期效果，而有執行刑罰之必要者，得撤銷其宣告：四
    、違反第74條第2 項第1 款至第8 款所定負擔情節重大者」
    ，刑法第75條之1 第1 項第4 款訂有明文，是遇有上開情形
    ，法院即應依裁量其緩刑宣告得否撤銷。又上述規定，考其
    立法意旨，即第74條第2 項增列法院於緩刑期間內，得命犯
    罪行為人於緩刑期內應遵守之事項（例如向被害人支付相當
    數額、向公庫支付一定之金額、接受精神、心理輔導、提供
    義務勞務或其他為預防再犯之事項），明定違反該條所定事
    項情節重大者，得撤銷其緩刑宣告，以期週延，至於所謂「
    情節重大」，係指受判決人顯有履行負擔之可能，而隱匿或
    處分其財產、故意不履行、無正當事由拒絕履行或顯有逃匿
    之虞等情事而言，且本條採用裁量撤銷主義，賦予法院撤銷
    與否之權限，特於第一項規定實質要件為「足認原宣告之緩
    刑難收其預期效果」，供作審認之標準（刑法第75條之1 第
    1 項第4 款之立法理由參照）。則於上揭「得」撤銷緩刑之
    情形，法官應依職權本於合目的性之裁量，妥適審酌受刑人
    是否有履行負擔之可能、若屬可能，究否有隱匿或處分其財
    產、故意不履行、無正當事由拒絕履行或顯有逃匿之虞等情
    事，堪認原緩刑之宣告已難收其預期之效果，而確有執行刑
    罰之必要，此與刑法第75條第1 項所定2 款要件有一具備，
    即毋庸再行審酌其他情狀，應逕予撤銷緩刑之情形不同，先
    予敘明。
三、經查，受刑人張知璞前因犯侵占罪，經本院以98年度審簡字
    第364 號判決判處應執行有期徒刑7 月，緩刑3 年，並命應
    賠償被害人全天候公司返還319,208 元，履行方式為98年8
    月31日給付第一期款項30,000元；餘款289,208 元自98年10
    月起，按期於每月15日前給付新臺幣10,000元整，至全部清
    償完畢日止，如有1 期未履行，視為全部到期，而於98年10
    月28日確定等情，有上述判決正本、臺灣高等法院被告前案
    紀錄表在卷可稽。而本案受刑人張知璞到庭陳稱：之前伊都
    有按期還錢，一直還到99年6 月份，因為之後沒有工作，故
    暫時無法依當時與對方約定每月給付10,000元，伊可以先還
    10 ,000 元，99年12月伊會有新工作，有收入後伊即會還款
    等語，核與告訴人全天候公司之代表人康肇森陳稱：受刑人
    自98年10月15日至99年6 月17日每月都有還10,000元，另有
    97年10月14日之保留薪水29,539元作為給付，已還款14
    9,539 元等語相符（見臺灣桃園地方法院檢察署99年度執聲
    字第2594號卷第2 頁）。復告訴人全天候公司之代表人康肇
    森亦當庭向本院陳稱：伊願意再給被告一次機會，張知璞後
    來有跟伊談，伊同意張知璞先還10,000元，因其從99年12
    月方有新工作，從100 年1 月15日起再繼續每月還10,000元
    等語（見本院卷第22頁背面），是受刑人張知璞雖有延遲支
    付告訴人全天候公司賠償金之情事，然由受刑人上開陸續賠
    償之情以觀，堪認受刑人確有履行之誠意，且其經本院傳喚
    確實到庭說明，且仍居住於本院98年度審簡字第364 號判決
    書內所載之居所地並未遷移他處，復與告訴人全天候公司之
    代表人達成還款協議，有本院訊問筆錄在卷可證，本件即難
    遽認受刑人有何立法理由所指「顯有履行負擔之可能，而隱
    匿或處分其財產、故意不履行、無正當事由拒絕履行或顯有
    逃匿之虞等情事」，是就本件聲請情節而論，受刑人係礙於
    經濟壓力沈重致欠缺給付可能，其主觀上亦查無「逃匿而拒
    不履行」之惡劣心態，此外，聲請人除首開事由以外，亦不
    能釋明「原宣告之緩刑難收其預期效果，而有執行刑罰必要
    」之實質要件。綜上，因認本件顯然未備刑法第75條之1 第
    1 項第4 款之實質要件；從而，首開聲請，不能准許，應予
    駁回。
五、爰依刑事訴訟法第220 條之規定，裁定如主文。
中    華    民    國    99    年    11    月    25    日
                  刑事第七庭    法  官  廣于霙
以上正本證明與原本無異。
如不服本裁定，應於裁定送達後5 日內向本院提出抗告狀。
                                書記官  張尹嫚
中    華    民    國    99    年    12    月    2     日

司法院資訊處製作；財團法人民間司法改革基金會備份。
